---
title: "Ejercicio 1"
output: html_notebook
---

Sea X una variable aleatoria con función de densidad exponencial dada por
$$
f(x;\theta) = 
\begin{cases}
  \theta e^{-\theta x} && \text{si } x \geq 0 \\
  0 && \text{si } x < 0
\end{cases}
$$
A fin de estima $\theta$ se toma una muestra aleatoria simple, $(X_1,X_2,...,X_n)$, de tamaño $n$ de la variable anterior y se consideran los siguientes estimadores:
$$
T_1=\frac{n}{\sum_{i=1}^{n}X_i}=\frac{1}{\overline{X}} 
$$
$$
T_2=\frac{n-1}{\sum_{i=1}^{n}X_i} 
$$
donde $\overline{X}$ es la media muestral de las $n$ observaciones muestrales.

El ejercicio consiste en simular $B = 10000$ valores de las distribuciones de ambos estimadores, a partir de muestras de tamaño $n$ de la variable $X$ cuando $\theta = 2$, con el objetivo de aproximar el sesgo de ambos estimadores mediante el método de Monte Carlo. A partir de los resultados de las simulaciones, se debe responder a las siguientes cuestiones.

1. Calcular los valores aproximados de $E\{T_1\}$ y $E\{T_2\}$ para $n=10$, $n=100$ y $n=1000$. Describa brevemente el procedimiento de cálculo y comente los resultados obtenidos.
```{r}
# Definimos las constantes
# Número de simulaciones
B <- 10000
# Tamaño de las muestras aleatorias simples
n <- c(10, 100, 1000)
# Valor de theta
theta = 2
# Creamos dos matrices para guardar los valores de T_1 y T_2 para guardar las diferentes simulaciones que se hagan con las diferentes muestras
T1 <- matrix(nrow = B, ncol = length(n))
T2 <- matrix(nrow = B, ncol = length(n))
for (i in 1:B) {
  for (j in 1:length(n)) {
    # Obtenemos una muestra aleatoria simple de n = 10, 100 o 1000, dependiendo de la iteración del segundo bucle
    muestra <- rexp(n[j], theta)
    # Aplicamos la función de T1 sobre la muestra aleatoria simple de n y la guardamos en la posición i = número de la simulación y j = log10(n) de la matriz T1
    T1[i,j] <- 1 / mean(muestra)
    # Aplicamos la función de T2 sobre la muestra aleatoria simple de n y la guardamos en la posición i = número de la simulación y j = log10(n) de la matriz T2
    T2[i,j] <- (n[j] - 1) / sum(muestra)
  }
}
# Calculamos el valor aproximado de la esperanza matemática de T1 y T2
ET1 <- apply(T1, 2, mean)
ET2 <- apply(T2, 2, mean)
# Mostramos los resultados mediante una tabla
expected <- data.frame('n=10' = c(ET1[1],ET2[1]), 'n=100' = c(ET1[2],ET2[2]), 'n=1000' = c(ET1[3],ET2[3]), row.names = c('E{T1}','E{T2}'))
expected
```
Los valores aporximados de la esperanza matemática de ambos estimadores se aproximan a $\theta$, más si el tamaño de la muestra crece. Sin embargo, la desviación de los valores de $E\{T_2\}$ es menor a los de $E\{T_1\}$

2. Aproximar el sesgo de ambos estimadores. ¿Cómo varía el sesgo de una función del tamaño muestral? ¿Cuál de los dos estimadores emplearía teniendo en cuenta el criterio del sesgo?
```{r}
# Caluclamos el sesgo de cada uno de los estimadores para cada uno de los espacios muestrales 
bT1 = ET1 - theta
bT2 = ET2 - theta
# Mostramos los resultados mediante una tabla
bias = data.frame('n=10' = c(bT1[1],bT2[1]), 'n=100' = c(bT1[2],bT2[2]), 'n=1000' = c(bT1[3],bT2[3]), row.names = c('bT1','bT2'))
bias
```
El sesgo de de $T_2$ es menor que el de $T_1$ como habíamos predicho en el anterior ejercicio por lo que podemos decir que $T_2$ sería el estimador más adecuado y el que se utilizaría, ya que sus valores se aproximarían más a $\theta$.
  



